臺灣板橋地方法院刑事判決　　　　　　 100年度易字第2649號
公　訴　人　臺灣板橋地方法院檢察署檢察官
被　　　告　劉興忠
上列被告因違反毒品危害防制條例等案件，經檢察官提起公訴（
100 年度毒偵第4111號、第4711號），被告於準備程序進行中就
被訴事實為有罪之陳述，本院合議庭裁定由受命法官獨任進行簡
式審判程序並判決如下：
    主  文
劉興忠施用第二級毒品，累犯，處有期徒刑陸月，如易科罰金，
以新臺幣壹仟元折算壹日。又施用第二級毒品，累犯，處有期徒
刑伍月，如易科罰金，以新臺幣壹仟元折算壹日，扣案第二級毒
品甲基安非他命肆包（驗餘合計淨重零點陸肆伍捌公克）均沒收
銷燬；前開毒品之外包裝袋肆只、玻璃球吸食器壹個均沒收。應
執行有期徒刑拾月，如易科罰金，以新臺幣壹仟元折算壹日，扣
案第二級毒品甲基安非他命肆包（驗餘合計淨重零點陸肆伍捌公
克）均沒收銷燬；前開毒品之外包裝袋肆只、玻璃球吸食器壹個
均沒收。
    事  實
一、劉興忠前於(一)民國95年間，因施用第二級毒品案件，經本院
    以95年度毒聲字第1562號裁定送觀察、勒戒後，認有繼續施
    用毒品之傾向，經本院以95年度毒聲字第1908號裁定施以強
    制戒治，於96年8 月14日停止處分出所執行完畢，並由同署
    檢察官以96年度戒毒偵字第477 號為不起訴處分確定；(二)97
    年間因妨害公務案件，經本院以97年度易字第2431號判決判
    處有期徒刑3 月確定；(三)97年間因施用第二級毒品案件，經
    本院以97年度簡字第7176號判決判處有期徒刑3 月確定；(四)
    98年間因施用第二級毒品案件，經本院以98年度簡字第844
    號判決判處有期徒刑4 月確定，前開(二)、(三)、(四)所示之罪刑
    經本院以98年度聲字第2104號裁定定應執行刑為有期徒刑8
    月確定；(五)98年間因施用第二級毒品案件，經本院以98年度
    簡字第3156號判決判處有期徒刑3 月確定，與前開所示之罪
    刑接續執行，於99年1 月24日縮刑期滿執行完畢（於本件構
    成累犯）；(六)99年間因施用第二級毒品案件，經本院以100
    年度簡字第1557號判決判處有期徒刑4 月確定；同年間因施
    用第二級毒品案件，經本院以100 年度簡字第2426號判決判
    處有期徒刑4 月確定（執行中）。詎其仍不知悔改，於前揭
    觀察勒戒執行完畢釋放後5 年內，基於施用第二級毒品甲基
    安非他命之犯意，先後為下列之犯行：
  (一)於100 年4 月18日在新北市○○區○○街90號4 樓住處，以
    將第二級毒品甲基安非他命置於玻璃球（未扣案）燒烤後，
    吸食煙氣之方式，施用甲基安非他命1 次，嗣於100 年4 月
    19日14時30分許前往新北市政府警察局三重分局長泰派出所
    驗尿，經其同意後採集尿液檢體，經送驗結果呈甲基安非他
    命陽性反應，始悉上情。
  (二)於100 年6 月4 日9 時許，在新北市○○區○○街公園廁所
    內，以將第二級毒品甲基安非他命置於扣案之玻璃球燒烤後
    ，吸食煙氣之方式，施用甲基安非他命1 次，嗣於同年月5
    日5 時40分許，警見其進入新北市○○區○○街40之1 號樓
    下大門時形跡可疑，故隨其進入前址，並於前址頂樓陽台（
    無大門）為警實施盤查而自行主動交出其所有、供本件犯行
    所用之第二級毒品甲基安非他命4 包（驗餘合計淨重0.6458
    公克）、玻璃球吸食器1 個（內無毒品），嗣經其同意後採
    集尿液檢體，並於警方採集之尿液送驗後，檢驗結果出具前
    ，即犯罪未發覺前，向員警及檢察官坦承其於前開時地施用
    第二級毒品甲基安非他命之犯行，經送驗結果呈甲基安非他
    命陽性反應，始悉上情。
二、案經新北市政府警察局三重分局移送臺灣板橋地方法院檢察
    署檢察官偵查起訴。
    理  由
一、按除被告所犯為死刑、無期徒刑、最輕本刑為3 年以上有期
    徒刑之罪或高等法院管轄第一審案件者外，於前條第1 項程
    序進行中，被告先就被訴事實為有罪之陳述時，審判長得告
    知被告簡式審判程序之旨，並聽取當事人、代理人、辯護人
    及輔佐人之意見後，裁定進行簡式審判程序，刑事訴訟法第
    273 條之1 第1 項定有明文。本件被告劉興忠所犯均為毒品
    危害防制條例第10條第2 項之施用第二級毒品罪，均非屬最
    輕本刑為3 年以上有期徒刑之罪，且被告劉興忠於本院100
    年8 月10日準備程序進行中，已就被訴之事實為有罪之陳述
    ，經審判長告知被告簡式審判程序之旨後，被告及公訴人均
    同意改依簡式審判程序審理，本院合議庭乃依上揭規定，裁
    定本件由受命法官獨任進行簡式審判程序，合先敘明。
二、前開犯罪事實，業據被告劉興忠坦承不諱，又其於收受警方
    通知自行至派出所及經盤查為警查獲後所採集之尿液檢體各
    1 份，均經臺灣檢驗科技股份有限公司以氣相層析質譜儀法
    鑑定結果，均呈安非他命類（甲基安非他命）陽性反應，有
    應受尿液檢驗人尿液檢體採集送驗紀錄表、新北市政府警察
    局三重分局查獲毒品案件被移送者姓名代碼對照表（尿液檢
    體編號各為：Ｚ000000000000 、C0000000）及該公司出具之
    濫用藥物檢驗報告（報告日期各為：2011/5/5、2011/6/24
    ，報告編號各為：UL/2011/00000000、UL/2011/00000000）
    各1 份附卷可稽，又扣案被告所持有之白色透明結晶4 包，
    經交通部民用航空局航空醫務中心鑑定結果均含第二級毒品
    甲基安非他命成分，合計淨重0.6460公克，因鑑驗取樣0.00
    02公克，驗餘合計淨重0.6458公克，有該中心100 年6 月17
    日航藥鑑字第1003383 號鑑定書1 紙在卷可憑，此外，復有
    扣案劉興忠所有、供本件犯罪事實欄(二)犯行所用之玻璃球吸
    食器1 個（內無毒品）、現場暨扣案物照片7 張在卷可參，
    足認被告自白均與事實相符，堪予採信。
三、按觀察、勒戒或強制戒治執行完畢釋放後，5 年內再犯第10
    條之罪者，檢察官應依法追訴，毒品危害防制條例第23條第
    2 項定有明文。經查，被告於95年間，因施用第二級毒品案
    件，經本院以95年度毒聲字第1562號裁定送觀察、勒戒後，
    認有繼續施用毒品之傾向，經本院以95年度毒聲字第1908號
    裁定施以強制戒治，於96年8 月14日停止處分出所執行完畢
    ，並由同署檢察官以96年度戒毒偵字第477 號為不起訴處分
    確定，此有臺灣高等法院被告前案紀錄表1 份在卷可參，其
    於觀察勒戒執行完畢後5 年內再犯毒品危害防制條例第10條
    之罪，與毒品危害防制條例第23條第2 項之起訴條件符合。
    綜上，本件事證明確，被告犯行洵堪認定，應予依法論科。
四、核被告劉興忠所為，均係犯毒品危害防制條例第10條第2 項
    之施用第二級毒品罪。被告為犯罪事實欄(一)、(二)之施用第二
    級毒品犯行前持有甲基安非他命及犯罪事實欄(二)之施用第二
    級毒品後持有甲基安非他命之低度行為，分別為施用之高度
    行為所吸收，均不另論罪。被告所犯前開2 罪間，犯意各別
    ，行為互殊，應分論併罰。被告有事實欄所載曾因施用毒品
    經觀察勒戒執行完畢及法院判處罪刑確定之紀錄，有臺灣高
    等法院被告前案紀錄表1 份在卷可查，其於有期徒刑執行完
    畢後5 年以內，故意再犯本件有期徒刑以上之罪，均應依刑
    法第47條第1 項之規定加重其刑。又被告於100 年6 月5 日
    5 時40分許，警見其進入新北市○○區○○街40之1 號樓下
    大門時形跡可疑，故隨其進入前址，並於前址頂樓陽台（無
    大門）為警實施盤查，斯時警員或其他有偵查犯罪職權之機
    關尚不知被告有事實欄(二)所示之施用第二級毒品甲基安非他
    命之行為，被告即自行主動交出其所有、供本件犯行所用之
    第二級毒品甲基安非他命4 包、玻璃球吸食器1 個，嗣於警
    詢及偵查時，亦自承事實欄(二)施用第二級毒品之犯行並接受
    裁判，此有該日之警詢、訊問筆錄在卷可稽（見臺灣板橋地
    方法院檢察署100 年度毒偵字第4111號卷第4 頁、第22頁）
    ，是被告就事實欄(二)施用第二級毒品之犯行符合自首之要件
    ，爰依刑法第62條前段之規定減輕其刑，並依法先加後減之
    。爰審酌被告前有多次施用毒品前科，有前開前案紀錄表可
    參，仍不知戒除施用毒品之惡習，再犯本案，顯見其自制力
    薄弱，自應施以相當之刑罰，以期收教化之功能，惟其施用
    毒品之犯行係戕害自身健康，對於他人生命、身體、財產等
    法益，尚未查得重大直接危害，暨其犯罪之動機、目的、手
    段、犯後坦承犯行、態度良好等一切情狀，分別量處如主文
    所示之刑，並均諭知易科罰金之折算標準，暨定其應執行刑
    暨諭知易科罰金之折算標準。至公訴意旨分別求處有期徒刑
    8 月、9 月乙節，經本院審酌上開情事，認前開求刑尚嫌過
    重，附此敘明。
五、扣案之白色透明結晶5 包（合計淨重0.6460公克，因鑑驗取
    樣0.0002公克，驗餘合計淨重0.6458公克），經鑑定結果含
    有第二級毒品甲基安非他命成分，此有交通部民用航空局航
    空醫務中心100 年6 月17 日航藥鑑字第1003383 號鑑定書1
    份在卷可憑，係當場查獲之毒品，應依毒品危害防制條例第
    18條第1 項前段之規定宣告沒收銷燬；至因鑑定用罄部分，
    因已滅失，自不併予宣告沒收銷燬，附此敘明。又前開第二
    級毒品甲基安非他命之外包裝袋4 只，係用於包裹毒品，防
    其裸露、潮濕，便於持有、施用，及扣案之玻璃球吸食器1
    個（內無毒品），均屬被告所有、供本件犯罪事實欄(二)犯行
    所用之物，業據被告坦認在卷，爰均依刑法第38條第1 項第
    2 款之規定宣告沒收。
據上論斷，應依刑事訴訟法第273 條之1 第1 項、第299 條第1
項前段，毒品危害防制條例第10條第2 項、第18條第1 項前段，
刑法第11條、第47條第1 項、第62條前段、第41條第1 項前段、
第8 項、第51條第5 款、第38條第1 項第2 款，判決如主文。
本案經檢察官姜麗君到庭執行職務。
中    華    民    國   100    年    8     月    17    日
                  刑事第十四庭  法  官  傅明華
上列正本證明與原本無異。
如不服本判決，應於送達後10日內敘明上訴理由，向本院提出上
訴狀，上訴於本院第二審合議庭 (應附繕本) 。其未敘述上訴理
由者，應於上訴期間屆滿後20日內向本院補提理由書「切勿逕送
上級法院」。
                                書記官  蔡一如
中    華    民    國   100    年    8     月    17    日
附錄本案論罪科刑法條全文：
毒品危害防制條例第10條：
施用第一級毒品者，處6 月以上5 年以下有期徒刑。
施用第二級毒品者，處3 年以下有期徒刑。